# 求助陈老师关于研发产品对外销售成本的核算问题

提问人：xiluzi 时间：2023-07-05 20:19:
陈老师，您好，想请教下研发产品对外销售时一般怎么核算成本？卖的研发产品有A项目也有B项目的，A项目还处于小批量研制，都还算不上小试线阶段；B项目属于中试线阶段。A项目最多卖了当月研发产量的50%，B项目也会卖，但量目前不多。
我这边考虑了有以下三种方法，是否第一种会更合适些？也是想了解一般制造性企业是怎么操作的？
第一种是直接用收入冲减成本，这种方法操作简单，但是当量卖的多时，研发费用有可能都被冲减完了，没有可加计扣除的，另外税局是否也不允许这样操作；
第二种是用BOM表（包含材料，人工，水电等）来核算成本，更像是标准成本，目前这种测算出来的毛利率都达到70%，感觉也不是很合理，可能当时定售价是有将这个项目的整体研发成本考虑进去所以导致毛利率过高；
第三种就是按照实际投料及人工实际成本核算，虽然这样核算比较精准但是耗用时间太长且研发阶段核算是否不现实

回答人：chenyiwei
目前认为比较合理的做法是第二种方式。
参考：《监管规则适用指引——会计类第 3 号》之“3-11 固定资产达到预定可使用状态前试运行产品的会计处理”：
存货成本包括直接材料、直接人工以及按照一定方法分配的制造费用，是企业正常设计生产能力下的必要合理支出。固定资产达到预定可使用状态前试生产的存货，应以正常设计生产能力下的必要合理支出为基础，确认相关存货成本，试运行期间实际投入金额超出存货成本的部分计入在建工程。正常设计生产能力下的必要合理支出，应结合固定资产达到预定可使用状态后的正常设计产能、产品正常生产投入产出比等因素考虑。